臺灣臺南地方法院刑事裁定
111年度聲字第347號
                                     109年度訴字第1219號
聲  請  人  
即  被  告  林暉斌





上列聲請人即被告因違反毒品危害防制條例案件，不服本院中華
民國110年6月17日109年度訴字第1219號第一審判決，於逾上訴
期間後聲請回復原狀，並補行上訴，本院裁定如下：
    主  文
回復原狀之聲請及上訴均駁回。
    理  由
一、聲請意旨略以：聲請人因為外出工作並無居住於戶籍地，僅
    寄放戶籍，如有法律文書會由聲請人之嬸嬸透過聲請人之母
    親通知其前往戶籍地之轄區安順派出所領取文件，惟聲請人
    多次委託親友攜帶其證件前往安順派出所領取，均未見法院
    命補提上訴理由之通知書，而未能於期限內補提上訴理由，
    即以第二審上訴逾期為由裁定駁回上訴，顯有可議。既然本
    件判決寄存機關非被告居住地之管轄警察機關，寄存送達即
    不合法，自不生上訴期間起算之效果，是聲請回復原狀並准
    予補提上訴及上訴理由等語。
二、按上訴期間為20日，自送達判決後起算；提起上訴，應以上
    訴書狀提出於原審法院為之；原審法院認為上訴不合法律上
    之程式或法律上不應准許或其上訴權已經喪失者，應以裁定
    駁回之，刑事訴訟法第349條前段、第350條第1項、第362條
    前段分別定有明文。次按於應送達處所不獲會晤應受送達人
    時，亦無受領文書之同居人或受僱人時，得將文書寄存送達
    地之自治或警察機關並作送達通知書，黏貼於應受送達人之
    住居所、事務所或營業所門首，以為送達；寄存送達，自寄
    存之日起，經10日發生效力；刑事訴訟法第62條準用民事訴
    訟法第138條第1項、第2項規定至明。又被告住、居所、事
    務所及所在地不明者，得為公示送達；公示送達應由書記官
    分別經法院或檢察長、首席檢察官或檢察官之許可，除將應
    送達之文書或其節本，張貼於法院牌示處外，並應以其繕本
    登載報紙，或以其他適當方法通知或公告之；前項送達，自
    最後登載報紙或通知公告之日起，經30日發生效力，刑事訴
    訟法第59條第1款、第60條亦分別定有明文。又非因過失，
    遲誤上訴、抗告或聲請再審之期間，或聲請撤銷或變更審判
    長、受命法官、受託法官裁定或檢察官命令之期間者，於其
    原因消滅後5日內，得聲請回復原狀；回復原狀之聲請，由
    受聲請之法院與補行之訴訟行為合併裁判之，刑事訴訟法第
    67條第1項、第69條第1項前段分別定有明文。而聲請回復原
    狀，依法本以當事人非因過失不能遵守期限者為限，所謂非
    因過失，係指逾期之緣由非可歸責於當事人而言，若其不能
    遵守期限由於自誤，即不能謂非過失（最高法院21年抗字第
    169號判例意旨可供參照）。
三、經查：
　㈠聲請人前因販賣第二級毒品案件，經本院於民國110年6月17
    日以109年度訴字第1219號判決在案，並於110年7月5日送達
    其戶籍地即臺南市○○區○○路0段000巷00號，因未會晤本人，
    亦無受領文書之同居人或受僱人，故將文書寄存臺南市政府
    警察局第三分局安順派出所；而聲請人於110年7月26日已具
    狀向本院提起上訴，但未於上訴狀內敘述具體理由；是本院
    於110年9月1日裁定命其於送達後5日內，提出具體上訴理由
    ，該裁定亦於110年9月10日寄存臺南市政府警察局第三分局
    安順派出所等節，有上開判決書、裁定、收文資料查詢清單
    各1份、送達證書2紙及上訴狀暨其上本院收文章附卷可稽。
    然聲請人亦未於所定之期間內補提上訴理由，故經本院於11
    0年10月1日以裁定駁回其上訴，並於110年10月15日寄送聲
    請人之上開戶籍地，卻因應受送達人未受領，現居民不允許
    黏貼送達通知書，致不能辦理寄存送達，並經郵政單位註記
    「查無此人」，是其所在地不明，故依法辦理公示送達，且
    經臺南市安南區公所於110年11月1日張貼公示送達公告等節
    ，有本院收文、收狀資料查詢清單、上開裁定、送達證書暨
    訴訟（行政）文書不能送達事由報告書、個人戶籍資料（完
    整姓名）查詢結果、本院公示送達裁定、公示送達證書、臺
    南市安南區公所簡便復文表各1份在卷可憑。是聲請人辯稱
    本院109年度訴字第1219號判決暨命補提上訴理由裁定之正
    本未經合法送達等節，均屬無稽，其確實已逾越法定補充上
    訴理由之期間無疑。
　㈡次查，聲請人將戶籍地設於「臺南市○○區○○路0段000巷00號
    」，並經審理程序時確認，其雖因工作外出，仍表示會委由
    親友至寄存之管轄警察單位收受裁判書，顯然對於法院日後
    相關裁判文書均會送達該處乙節，知之甚詳。又聲請人已於
    收受判決後，於上訴期間內具狀提起上訴，自當知悉應遵期
    提出上訴理由，此為聲請人應注意並能注意之事項，然聲請
    人仍出於自誤之過失，遲遲未能向本院補提上訴理由狀，而
    逾本院裁定命聲請人補正上訴理由之期間，其不能遵守期限
    ，實有可歸責於己之事由甚明，顯與刑事訴訟法第67條第1
    項非因過失遲誤期間之回復原狀聲請要件不符。綜上，聲請
    人上開聲請回復原狀，於法不合，應予駁回；而其聲請提起
    上訴暨補提上訴理由，顯已逾期，亦難認合法，應併予駁回
    。
四、據上論斷，依刑事訴訟法第220條、第69條第1項前段、第36
    2條前段、第362條前段，裁定如主文。 
中　　華　　民　　國　　111 　年　　3 　　月　　8 　　日
            刑事第十四庭  審判長法  官  劉怡孜  
　　　　　　　　　              法  官  林岳葳
　　　　　　　　　              法  官  蕭雅毓
以上正本證明與原本無異。
如不服本裁定，應於裁定送達後5 日內向本院提出抗告狀。（須
附繕本）
                                書記官  李如茵
中　　華　　民　　國　　111 　年　　3 　　月　　8 　　日